臺灣新北地方法院民事判決
111年度勞小字第27號
原      告  彭宗薰  

訴訟代理人  楊國薇律師
被      告  厚誼工程有限公司

法定代理人  陳厚安  

訴訟代理人  戴東文  
上列當事人間請求請求提撥退休金等事件，經本院於民國111年6
月7日言詞辯論終結，判決如下：
    主  文
被告應給付原告新台幣貳萬柒仟柒佰陸拾玖元及自民國一百一十
一年三月十九日起至清償日止,按年息百分之五計算利息。 
原告其餘之訴駁回。
訴訟費用由被告負擔百分之九十九 ，餘由原告負擔。
本判決第一項得假執行，但被告以新台幣貳萬柒仟柒佰陸拾玖元
為原告供擔保後得免為假執行。
    事實及理由
壹、程序上理由
　　訴狀送達後，原告不得將原訴變更或追加他訴。但有擴張或
    減縮應受判決事項之聲明者，不在此限，民事訴訟法第255
    條第1項第3款定有明文。原告原起訴請求被告應提繳824元
    至勞動部勞工保險局設立之原告勞工退休金個人專戶，嗣於
    111年6月7日言詞辯論期日減縮聲明為被告應提繳236元至勞
    動部勞工保險局設立之原告勞工退休金個人專戶，揆之前開
    規定，核無不合，應予准許。
貳、實體上理由
一、原告起訴主張：其自民國（下同）107年2月21日起受雇於被
    告至107年12月17日，雙方約定薪資新臺幣（下同）5萬3000
    元、全勤獎金2,000元。是原告月薪為5萬5000元，依照107
    年勞工保險投保薪資分級表，原告月投保薪資應為4萬5800
    元，然被告卻以以4萬3900元之級距提繳勞工退休金，被告
    尚應補提繳236元至勞動部勞工保險局設立之原告勞工退休
    金個人專戶。又因被告以4萬3900元為原告投保勞工保險，
    原告提供診斷證明書等相關資料向勞動部勞工保險局申請職
    業災害傷病給付，經勞工保險局審核符合規定，依照原告離
    職退保當月起前6個月平均月投保薪資4萬3900元之70%發給3
    65天、4萬3900元之50%發給365天，計64萬926元。惟原告離
    職退保當月起前6個月平均月投保薪資應為4萬5800元，因此
    原告依據正確投保薪資4萬5800元所應領取之職業災害傷病
    給付應為66萬8695元，則因被告違反勞工保險條例規定，將
    投保薪資金額以多報少，以至於原告短少領取職業災害給付
    計2萬7769元，故被告應賠償原告所受損失即2萬7769元。爰
    依勞動法令之規定，提起本訴，並聲明：被告應給付原告2
    萬7769元及自起訴狀繕本送達翌日起至清償日止，按年息百
    分之五計算之利息。被告應提繳236元至勞動部勞工保險局
    設立之原告勞工退休金個人專戶。
二、被告則以：
(一)依據原告附表1「未足額提繳勞工退休金計算表」列表第1列
    任職起算日誤載107年2月12日，應為107年2月21日任職於被
    告公司，投保薪資應為4萬1000元，投保級距為4萬3900元，
    上班8天。被告應提繳6%退休金金額為878元，而該列表第1
    列卻誤載為1,108元，若依此則被告多提撥230元。又107年3
    月被告應給付薪資為4萬1000元及全勤獎金2,000元，投保級
    距為4萬3900元，應提撥6%退休金為2,634元，若依原告附表
    1第2列，則被告多提繳690元；107年4月亦同。再者，被告
    自107年5月始調薪為5萬5000元，投保級距為5萬5400元，應
    提撥6%退休金為3,324元，107年12月17日原告離職，故應提
    撥退休金為1,884元。從而，被告多提繳勞工退休金1,610元
    ，原告理應返還被告。
(二)勞動部所稱差額係指職業傷病給付，而非原告所稱之「職業
    傷病失能給付」，此觀原告所提勞保局函文說明五即知。
(三)聲明：原告之訴駁回。
三、兩造不爭執之事項（見111年6月7日筆錄，本院卷第151至15
    2頁）：
(一)原告自110年2月21日起至107年12月17日受雇於被告，被告
    自107年2月21日起至107年11月30日止，投保金額為4萬3900
    元，107年12月1日起至107年12月17日投保金額為4萬5800元
    ，有原告提出之勞工保險被保險人投保資料表及被告提出原
    告之勞工保險加保申請表及退保申請表可按（見本院卷第27
    、65~67頁）。
(二)被告自107年2月為原告提繳金額為1108元，自107年3月起至
    12月，則以5萬5400元之級距，按月提繳3324元，有原告提
    出之勞工退休金個人專戶明細 資料表可按（見本院卷第29~
    30頁）。
(三)被告為原告投保金額為4萬3900元，則被告應投保金額為4萬
    5800元，則原告聲請傷病給付差額為2萬7769元，有勞動部
    勞工保險局111年1月12日保費資字第111060332090號函可按
    （見本院卷第31頁）。
四、原告起訴主張被告將原告投保薪資高薪低報，未足額提繳勞
    工退休金，爰依據勞工退休金條例第72條第3項、第31條第1
    項之規定，請求如訴之聲明，被告則以前詞置辯，因此，本
    件爭點應為：原告請求被告給付傷病給付差額2萬7769元、
    被告應提繳差額236元至原告之勞工退休金專戶，是否有理
    由？茲分述如下：
(一)原告請求傷病給付差額2萬7769元，是否有理由?　　
　　投保單位違反本條例規定，將投保薪資金額以多報少或以少
    報多者，自事實發生之日起，按其短報或多報之保險費金額
    ，處四倍罰鍰，並追繳其溢領給付金額。勞工因此所受損失
    ，應由投保單位賠償之。勞工保險條例第72條第3項定有明
    文。原告主張被告為原告投保金額為4萬3900元，被告應投
    保金額為4萬5800元，則原告聲請傷病給付差額為2萬7769元
    ，有勞動部勞工保險局111年1月12日保費資字第1110603320
    90號函可按（見本院卷第31頁），依據前開規定，原告請求
    被告給付2萬7769元，為有理由，應予准許。 
(二)原告請求被告應提繳236元，是否有理由?
　1.雇主應為適用勞退條例之勞工，按月提繳退休金，儲存於
    勞工保險局設立之勞工退休金個人專戶。雇主每月負擔之勞
    工退休金提繳率，不得低於勞工每月工資6%，勞退條例第6
    條第1項、第14條第1項定有明文。依同條例第31條第1項規
    定，雇主未依該條例之規定按月提繳或足額提繳勞工退休金
    ，致勞工受有損害者，勞工得向雇主請求損害賠償。該專戶
    內之本金及累積收益屬勞工所有，僅於未符合同條例第24條
    第1項所定請領退休金規定之前，不得領取。是雇主未依該
    條例之規定，按月提繳或足額提繳勞工退休金者，將減損勞
    工退休金專戶之本金及累積收益，勞工之財產受有損害，自
    得依該條例第31條第1項規定請求損害賠償；於勞工尚不得
    請領退休金之情形，亦得請求雇主將未提繳或未足額提繳之
    金額繳納至其退休金專戶，以回復原狀，最高法院101年度
    台上字第1602號著有裁判可資參照。
  2.原告主張其被告自107年2月21日起至107年12月17日止，未
    依據勞工退休金月提繳分級表之級距之提繳差額236元云云
    ，並提出附表1為證（見本院卷第165頁），然為被告所否認
    ，並以前詞置辯，經查:
  　依據被告提出原告受雇日期為107年2月21日計算，該月應提
    繳金額為950元(55400*0.06/28*8=950），107年12月應提繳
    金額為1884元（55400*0.06/31*17=1822），被告於上開二
    月分各題繳1108元、1884元，並無未足額提繳之情形，原告
    之請求，自無理由，應予駁回。原告以當月實際受領薪資，
    再依據勞工退休金提繳之級距，計算勞工退休金提繳金額，
    顯有誤會，自不足取。
(三)按給付無確定期限者，債務人於債權人得請求給付時，經其
    催告而未為給付，自受催告時起，負遲延責任。其經債權人
    起訴而送達訴狀，或依督促程序送達支付命令，或為其他相
    類之行為者，與催告有同一之效力；遲延之債務，以支付金
    錢為標的者，債權人得請求依法定利率計算之遲延利息，民
    法第229條第2項、第233條第1項前段分別定有明文。又應付
    利息之債務，其利率未經約定，亦無法律可據者，週年利率
    為5%，亦為同法第203條所明定。被告於111年3月18日收受
    起訴狀繕本，有卷附之送達證書可按(見本院卷第47頁)，因
    此，原告請求被告應自111年3月19日起至清償日止，按年息
    百分之五計算之利息， 應屬有據。
五、綜上述，原告依據勞工保險條例第72條第1項之規定，請求
    被告應給付2萬7769元及自起訴狀繕本送達翌日即111年3月1
    9日起至清償日止，按年息百分之五計算利息，為有理由，
    逾此部分，應予駁回。
六、本件事證已臻明確，兩造其餘攻擊防禦方法及其餘爭點，核
    與判決結果無涉，爰不一一論述。　
七、結論：原告之訴為一部有理由，一部無理由，依民事訴訟法
    第79條、勞動事件法第44條第1項、第2項，判決如主文。
中　　華　　民　　國　　111 　年　　6 　　月　　21　　日
                  勞動法庭    法　官　徐玉玲
以上正本係照原本作成。
如對本判決上訴，須於判決送達後20日內向本院提出上訴狀。如
委任律師提起上訴者，應一併繳納上訴審裁判費。
中　　華　　民　　國　　111 　年　　6 　　月　　21　　日
                              書記官　王思穎